臺灣橋頭地方法院民事判決
111年度橋小字第1064號
原      告  謝易縉  
被      告  謝佑松  

上列被告因詐欺等案件，經原告提起刑事附帶民事訴訟請求損害
賠償（本院109年度附民字第144 號），本院刑事庭裁定移送前
來，本院於民國111年10月27日言詞辯論終結，判決如下：
    主  文
被告應給付原告新臺幣32,000元，及自民國109年7月10日起至清
償日止，按週年利率百分之五計算之利息。
訴訟費用由被告負擔。
本判決第一項得假執行，但被告以新臺幣32,000元為原告供擔保
後，得免假執行。
    事實及理由
一、被告因案在監，然業經本院合法通知，同意放棄到庭應訊而
    未於言詞辯論期日到場，核無民事訴訟法第386條各款所列
    之情形，爰依原告聲請，由其一造辯論而為判決。
二、原告主張：被告於民國109年1月上旬，加入真實姓名年籍不
    詳綽號「陳經理」之成年男子及其他真實姓名年籍不詳之成
    年人所組成之3人以上，以實施詐術為手段，具有持續性、
    牟利性之有結構性組織而名為「長鴻債務整合公司」（下簡
    稱：長鴻公司）之詐欺集團，與該集團之成員共同意圖為自
    己不法所有，基於三人以上共同犯詐欺取財、洗錢以掩飾及
    隱匿詐欺取財所得去向與所在之犯意聯絡，先由該詐欺集團
    成員在易借網網站刊登貸款訊息，經不知情之訴外人林玉芬
    於109年3月17日上網瀏覽該訊息後，於網站上留言有貸款需
    求，並依該詐欺集團成員指示，於109年3月17日上午11時許
    ，在臺北市○○區○○○路0號臺北火車站，將其所申辦中華郵政
    帳號：000-00000000000000號帳戶（下簡稱：林玉芬郵局帳
    戶）及玉山銀行帳號：000-0000000000000號帳戶（下簡稱
    ：林玉芬玉山帳戶）之存摺、提款卡、印章、密碼均交付予
    謝佑松，再由謝佑松將之交付陳經理。待陳經理取得上開帳
    戶後，該集團暱稱「李雅熙」、「王琦」之成員於109年1月
    6日某時，透過網路邀約原告加入「MetaTrader5」投資平台
    ，並表示可投資獲利，致原告陷於錯誤，依指示於109年3月
    25日11時43分，匯款32,000元至林玉芬玉山帳戶內，再由該
    詐欺集團成員轉匯並提領一空。為此，爰依侵權行為、不當
    得利等法律關係，提起本件訴訟，請求本院擇一為有利原告
    之判斷等語。並聲明：如主文第一項所示。
三、被告未於言詞辯論期日到場，亦未提出書狀做任何聲明或陳
    述。
四、本院得心證之理由
　㈠按因故意或過失，不法侵害他人之權利者，負損害賠償責任
    ；故意以背於善良風俗之方法，加損害於他人者亦同；違反
    保護他人之法律，致生損害於他人者，負賠償責任，但能證
    明其行為無過失者，不在此限，民法第184 條定有明文。經
    查，原告主張被告於109年1月上旬，加入名為長鴻公司之詐
    欺集團，先由該詐欺集團成員在易借網網站刊登貸款訊息，
    經林玉芬於109年3月17日上網瀏覽該訊息後，於網站上留言
    有貸款需求，並依該詐欺集團成員指示，交付林玉芬郵局帳
    戶、玉山帳戶之存摺、提款卡、印章、密碼予被告，再由被
    告將之交付陳經理。待陳經理取得上開帳戶後，由其他成員
    依上開方式詐騙原告，原告因遭詐騙而於109年3月25日11時
    43分，匯款32,000元至林玉芬玉山帳戶內，旋即遭人提領一
    空等事實，已經本院109年度金訴字第10號刑事判決判處被
    告犯三人以上共同詐欺取財罪，處有期徒刑1年1月在案，此
    有該案刑事判決書可證，且經本院調取上開刑事案件卷宗查
    核無訛，且被告經合法通知，未於言詞辯論期日到場，亦均
    未提出書狀作何聲明或陳述，依民事訴訟法第280 條第3 項
    準用第1 項規定，應視同自認，是上情自可認定。
　㈡按因故意或過失，不法侵害他人之權利者，負損害賠償責任
    。故意以背於善良風俗之方法，加損害於他人者亦同；數人
    共同不法侵害他人之權利者，連帶負損害賠償責任；不能知
    其中孰為加害人者，亦同。造意人及幫助人，視為共同行為
    人，民法第184條第1項、第185條分別定有明文。是數人共
    同為侵權行為致加害於他人時，本各有賠償其損害全部之責
    。是被告向林玉芬收取上開帳戶後，轉交給「陳經理」使用
    ，致原告因而遭詐欺集團成員詐欺，將32,000元款項匯入林
    玉芬玉山帳戶而受有損害，被告之行為係對該詐欺集團之詐
    欺取財侵權行為加以幫助，屬侵害原告金錢之共同行為人，
    其既與他人共同故意不法侵害原告之財產權，造成原告受有
    損害，依前開規定，自應負侵權行為損害賠償責任。
  ㈢末按給付無確定期限者，債務人於債權人得請求給付時，經
　  其催告而未為給付，自受催告時起，負遲延責任。其經債權
    人起訴而送達訴狀，或依督促程序送達支付命令，或為其他
    相類之行為者，與催告有同一之效力；遲延之債務，以支付
    金錢為標的者，債權人得請求依法定利率計算之遲延利息；
    應付利息之債務，其利率未經約定，亦無法律可據者，週年
    利率為5％，民法第229條第2項、第233條第1項前段及第203
    條分別定有明文。查，原告所提民事起訴狀繕本係於109年7
    月9日送達被告本人，有送達證書可稽（附民卷第11頁），
    揆諸前揭說明，原告自得請求被告給付自起訴狀送達翌日即
    109年7月10日起至清償日止，按週年利率5％計算之利息。
五、從而，原告依侵權行為之法律關係，請求被告給付32,000元
    ，及自109年7月10日起至清償日止，按週年利率5％計算之利
    息，為有理由，應予准許。至原告併依不當得利法律關係，
    請求被告給付32,000元，因與侵權行為法律關係屬各別請求
    本院為擇一有利判決之選擇合併，而本院既就此部分為原告
    勝訴之判決，則其餘請求權主張，自無庸再予審究，併此敘
    明。　　
六、本件係適用小額訴訟程序所為被告敗訴之判決，依民事訴訟
    法第436 條之20之規定，應依職權就原告勝訴部分宣告假執
    行。並依同法第392 條第2 項規定，依職權為被告預供擔保
    後，得免為假執行之宣告（原告雖聲明願供擔保請准假執行
    ，但此僅在促請注意，毋庸為准駁之諭知）。
七、訴訟費用負擔之依據：民事訴訟法第78條。
中　　華　　民　　國　　111 　年　　11　　月　　11　　日
                  橋頭簡易庭　法　　　官  郭育秀
以上正本係照原本作成。
民事訴訟法第436 條之24第2 項：對於本判決之上訴，非以違背
法令為理由，不得為之。
如對本判決上訴，須於判決送達後20日內向本院提出上訴狀，並
須表明原判決所違背之法令及其具體內容與依訴訟資料可認為原
判決有違背法令之理由。
中　　華　　民　　國　　111 　年　　11　　月　　14　　日
                              書　記　官  塗蕙如